# 固定资产折旧

提问人：zico9999 时间：2013-06-21 09:14:38
陈版：某类资产在公司经营中由于分属于服务的对象不一致（如部分车辆专供某个客户使用），是否可以对该类这一批设备，采用不一致的折旧方法！从而使经济利益的实现更为匹配！

回答人：chenyiwei
固定资产折旧方法也属于会计估计的范畴。确定固定资产的折旧方法的主要考虑是其中所包含的经济利益的预期实现方式。所以，对于有明确证据表明某些固定资产的经济利益实现方式与其他固定资产不同的，折旧方法也可相应不同，以使所确认的折旧费用与其中可识别并且可以以货币计量的经济利益的确认更为匹配。

提问人：zico9999 时间：2013-06-21 12:29:01
谢谢陈版：也就是说，虽然是同样的设备由于所处情况的不同，企业可以制定不同的折旧方法！但这样处理的话，是否要在年报中披露？还是只需要在折旧政策中添加相应的说明，比如：机器设备 原来折旧年限 5 年 现在改为 3-5年 而不需要详细说明是哪一类的机器设备？

回答人：chenyiwei
根据相关事项的影响大小和复杂程度，确定所需披露的程度，没有统一规定。但一般是比照会计估计变更的方式处理，准则对会计估计变更的基本披露要求是底线。